# 净资产评估值低于注册资本的公司引入外部股东的处理

提问人：lv1025280320 时间：2022-05-26 23:40:37
陈版，看了您以前的“净资产评估值低于注册资本的公司引入外部股东的处理”https://bbs.esnai.com/thread-5459472-1-1.html我有两个疑惑：
1 、我们拟投资的企业也存在这样的情况，是一家国有企业，有 10 多家股东，那让谁零对价转让注册资本和实收资本呢？
2 、零对价转让注册资本和实收资本是否涉及到税务问题呢？是转让方缴税还是受让方缴税？
3 、零对价转让注册资本和实收资本的部分部分对于被投方，原股东，新股东分别如何会计处理？

回答人：chenyiwei
1 、原则上由增资前的全体原股东按照其股权比例分别转让一定数量的存量股份。
2 、由于此处的零对价转让与新股东的“1元增资”构成一揽子交易，具有合理的商业理由，建议与税务机关沟通，不要将其视为单纯的受赠或者不公允交易予以课税。
3 、新股东零对价取得股份无需账务处理。原股东零对价转让股份的损失实际上是原持有股份的减值损失，比较合理的做法是确认为资产减值损失。